【裁判字號】    99,簡上,624
【裁判日期】    991021
【裁判案由】    侮辱罪
【裁判全文】
臺灣桃園地方法院刑事判決             99年度簡上字第624號
上  訴  人
即  被  告  戊○○
            丁○○
            乙○○
            丙○○
上列上訴人即被告因侮辱罪案件，不服本院中華民國99年6 月29
日99年度桃簡字第1235號第一審刑事簡易判決（聲請簡易判決處
刑案號：臺灣桃園地方法院檢察署99年度偵字第4923號），提起
上訴，本院管轄之第二審合議庭判決如下：
    主      文
上訴駁回。
戊○○、丁○○、乙○○、丙○○均緩刑貳年。
    事實及理由
一、本案經本院合議庭審理結果，認原審簡易判決以上訴人即被
    告戊○○、丁○○、乙○○、丙○○等人犯刑法第309條第1
    項之公然侮辱罪，各處罰金新臺幣（下同）5,000 元，並諭
    知易服勞役之折算標準為以1,000 元折算1 日，認事用法及
    量刑均無不當，應予維持，並引用原審簡易判決書記載之事
    實、證據及理由（如附件）。又被告戊○○於本院審理時雖
    辯稱：說明書所載「幼稚無知、膽大妄為」的文字並不是針
    對甲○○云云，惟細繹被告戊○○所撰寫之說明書其標題即
    為「痛斥暨譴責第四屆管理委員會主任委員（甲○○）顛倒
    是非歪曲事實，醜化第三屆管理委員會說明書」，且其內容
    均是指摘告訴人甲○○之作為，顯見被告戊○○撰寫該說明
    書係針對告訴人甲○○無訛，被告戊○○上開辯解，自無足
    採，附此敘明。
二、上訴人等人上訴意旨略以：伊等已與告訴人甲○○達成和解
    ，並依告訴人甲○○之要求將道歉函公告在社區公佈欄及寄
    送給全體住戶，請法院給予伊等緩刑等語。
三、爰審酌被告戊○○、丁○○、乙○○、丙○○等人均未曾因
    故意犯罪而受有期徒刑以上刑之宣告，有臺灣高等法院被告
    前案紀錄表在卷可稽，堪認其等素行良好，且其等於本院審
    理時均坦承犯行，復與告訴人甲○○達成和解，並依據告訴
    人甲○○之要求將道歉函公告在社區公佈欄及寄送給全體住
    戶，有本院99年9 月14日準備程序筆錄、社區大門及公告欄
    張貼道歉啟事照片、被告等人寄送道歉啟事予社區住戶之大
    宗函件彙計郵資單、購買票證證明單等在卷為憑，足認被告
    等人確有悔悟之心，且告訴人甲○○於本院準備程序時亦表
    示願意給予被告等人緩刑之機會，本院認被告等人經此刑之
    宣告後，應能知所警惕，而無再犯之虞，其等所受刑之宣告
    ，以暫不執行為適當，均併予宣告緩刑2 年，以啟自新。
據上論斷，應依刑事訴訟法第455條之1第1項、第3項、第368 條
、第373 條，刑法第74條第1 項第1款，判決如主文。
本案經檢察官吳美文到庭執行職務。
中    華    民    國    99    年    10    月    21    日
              刑事第十二庭審判長  法  官  許  雅  婷
                                  法  官  黃  裕  民
                                  法  官  羅  國  鴻
以上正本證明與原本無異。
不得上訴。
                                  書記官  戴  育  萍
中    華    民    國    99    年    10    月    21    日

司法院資訊處製作；財團法人民間司法改革基金會備份。
